台灣基隆地方法院刑事判決　　　　　　　　　　　　　　九十年度交易字第七六號
　　公　訴　人　臺灣基隆地方法院檢察署檢察官
　　被　　　告　甲○○
右列被告因過失傷害等案件，經檢察官提起公訴（九十年度偵字第三三五五號），本
院判決如左：
    主  文
甲○○因過失傷害人，處拘役伍拾日，如易科罰金，以參佰元折算壹日。
    事  實
一、甲○○於民國九十年二月九日十八時三十分許，駕駛車號ＩＸ—一四七三號箱型
    車，沿基隆市○○路往火車站方向行駛，途經東信路與正信路交岔口，欲左轉往
    東明橋上，當時天雨並人車擁擠，其應注意汽車行經該處人車擁擠處所，且當時
    天雨視線不清，應減速慢行，作隨時停車之準備，並無不能注意之情事，且其已
    注意到幼童陳鄧安（七十九年三月十一日生）亦同時伺機欲直行橫越東明橋頭，
    竟不注意先禮讓幼童穿越東明橋而逕行左轉駛入橋頭，適遇幼童陳鄧安應注意行
    人穿越馬路應走斑馬線，亦無不能注意之情況，竟不注意而未走在斑馬線上，致
    汽車後視鏡擦撞幼童陳鄧安所持雨傘，汽車左前方之方向燈擦撞陳鄧安腰部，致
    陳鄧安跌坐在地，因此受有第一腰椎爆炸性骨折之傷害。
二、案經陳鄧安之父陳黎明訴由臺灣基隆地方法院檢察署檢察官偵查起訴。
    理  由
一、訊據被告甲○○固對前揭時、地與陳鄧安發生擦撞，導致被害人跌坐在地坦承不
    諱，惟辯稱：陳鄧安穿越橋頭並未走在斑馬線上，且係其衝過來撞到其駕駛之汽
    車，並非其撞倒陳鄧安等語，且提出自行繪製之事故現場圖為佐。經查：
（一）被害人陳鄧安雖到院陳述，號誌為綠燈可以前進，並是走在斑馬線上穿越橋頭
      ，而遭被告所駕駛之車頭左燈位置撞到腰部而跌坐在地。然證人蘇新吉即事發
      當日於現場路口指揮交通之警員到院證述：當時天雨、天色又暗，又塞車，這
      部ＩＸ—一四七三號車在橋頭停住，我才走過去看，司機告訴我可能是他的後
      照鏡撞倒小朋友的雨傘；並經閱覽被告提出之現場圖後，認為被告所繪製之現
      場圖正確。另一名證人高漢陽即事發當日亦駕車尾隨被告之汽車欲左轉東明橋
      之人於偵查中證述：當時甲○○走到橋頭的位置時，剛好往火車站方向的號誌
      跟橋頭上的號誌都轉為紅燈，陳鄧安沒有走班馬線，他在穿越車陣時我沒看到
      ，但他從車陣跑出來時我有看到，這小朋友跑出來時，甲○○的車子已過了東
      明橋頭，小朋友從車陣跑出來時東明橋上橋頭號誌已轉為紅燈等語。是以，依
      據被告提出之現場圖所示事故發生地點，被害人陳鄧安已穿越三個車道後，方
      與被告汽車發生擦撞，而參照證人高漢陽所述，被告汽車駛至橋頭位置時號誌
      方轉為紅燈，而被告與被害人所遵循之號誌係相同之號誌，堪信被害人開始穿
      越橋頭之際號誌應仍為可行進之綠燈，被害人於穿越橋頭之初並無闖越紅燈，
      僅係穿越當中因塞車之故無法立即穿越橋頭，其間因此發生號誌變換之情況；
      而事故發生地點徵諸前揭證言應如被告提出之現場圖所示，非在斑馬線上；末
      以被告於事故發生之初記憶最為鮮明之時，曾向警員蘇新吉供述應係後照鏡撞
      及被害人之雨傘，而後照鏡之位置與被害人陳述之左前車燈位置撞及其腰部互
      核相符，因此被害人此部分陳述亦信為真實，被告嗣後改稱及證人高漢陽所述
      被害人乃與其汽車左側車門撞擊應不足採信。
（二）而按道路交通安全規則第九十三條第一項第四款規定，行經人車擁擠處所，或
      因雨霧致視線不清時，均應減速慢行作隨時停車之準備。本件事故發生之際不
      僅為傍晚時分且因下雨天色昏暗，復有塞車狀況，此經證人蘇新吉偵查中證述
      在卷，則被告應減速慢行作隨時停車準備，復且被告自承於東信路與正信路口
      等待左轉時，已發覺被害人亦準備穿越橋頭，則其應知悉在其左轉之際被害人
      將與其有交會可能，不僅應該減速慢行，且應隨時注意被害人是否已接近其駕
      駛之汽車，一旦發現則應停車禮讓行人先行，並依據被告與被害人發生擦撞乃
      在駕駛座左前方之方向燈及後視鏡位置，被告僅需注意左方即可立即發現被害
      人行蹤，且證人蘇新吉亦陳述在發生事故地點應可以發現被害人，被告顯無不
      能注意之情況，而其竟疏未注意被害人已接近其駕駛之汽車，否則依據當時塞
      車之狀況車速應不致過快，被告如有特別注意被害人方向，應可立即煞車而不
      致與被害人發生擦撞，而並未注意將汽車保持暫停狀態優先禮讓被害人，方與
      被害人發生擦撞，被告顯有過失，要堪認定。
（三）而被害人確實因本件車禍受有第一腰椎爆炸性骨折之傷害，不僅有告訴人指述
      、被害人之陳述在卷，復有診斷證明書二紙在卷足徵。
（四）據此，被告之過失行為與被害人之受傷害間有相當因果關係，罪證明確，犯行
      洵堪認定。而被害人縱亦有未走斑馬線之過失，但無解於被告過失行為之成立
      。
二、核被告甲○○所為，係犯刑法第二百八十四條第一項前段之過失傷害罪。爰審酌
    被告尚無不良前科素行，有臺灣高等法院被告全國前案紀錄表在卷可稽，本次因
    一時駕車疏失肇事，致被害人所受傷害之傷勢，肇事後雖有意願與告訴人達成和
    解但因和解金額之差距未能與被害人達成和解賠償所受損害，且被害人於本件車
    禍亦有過失等一切情狀，量處如主文所示之刑，並諭知易科罰金之折算標準。
據上論斷，應依刑事訴訟法第二百九十九條第一項前段，刑法第二百八十四條第一項
前段、第四十一條第一項前段，罰金罰鍰提高標準條例第一條前段、第二條，判決如
主文。
本案經檢察官林明志到庭執行職務。
中      華      民      國    九十一    年      一      月      十五    日
                                臺灣基隆地方法院刑事第二庭
                                      法  官    王  翠  芬
右正本證明與原本無異。
對於本件判決如有不服，應於收受送達後十日內，向本院提出上訴書狀，上訴於臺灣
高等法院，並按他造當事人之人數附具繕本。
                      書記官    明  祖  斌
中      華      民      國    九十一    年      一      月      十八    日
附錄論罪法條
刑法第二百八十四條第一項：
因過失傷害人者，處六月以下有期徒刑、拘役或五百元以下罰金。致重傷者，處一年
以下有期徒刑、拘役或五百元下罰金。
